【裁判字號】    90,易,1242
【裁判日期】    900921
【裁判案由】    竊盜
【裁判全文】
臺灣臺南地方法院刑事判決                          九十年度易字第一二四二號
    公  訴  人  臺灣台南地方法院檢察署檢察官
    被      告  甲○○
右列被告因竊盜案件，經檢察官提起公訴 (九十年度偵字第五一九一號)，本院判決
如左：
    主  文
甲○○無罪。
    理  由
一、公訴意旨略以：被告甲○○意圖為自己不法之所有，於民國九十年三月十九日，
    在台南市○○路○段一號前，竊取乙○○所有停放在該處之車牌ＨＯＭ─四一八
    號機車一輛，嗣於同年四月三日二十二時十分許，甲○○騎乘上開竊得之機車，
    行經高雄市○○○路一三四號前，經警查獲，因認被告涉有刑法第三百二十條第
    一項之竊盜罪嫌。
二、公訴人認被告甲○○涉犯前揭犯行，係以被告辯稱其係向綽號「阿福」者之流浪
    漢借騎機車，惟該「阿福」者苟係流浪漢，何來機車借予他人騎用？又「阿福」
    究係何人？住在何處？被告甲○○均稱不詳，其又如何歸還該機車？且告訴人所
    有之機車係於九十年三月十九日失竊，被告竟辯稱該機車「阿福」已騎很久了，
    亦顯有不實，被告所辯，不足採信，為主要論據。
三、按犯罪事實應依證據認定之，無證據不得推定其犯罪事實；又不能證明被告犯罪
    者，即應諭知無罪之判決，刑事訴訟法第一百五十四條、第三百零一條第一項分
    別定有明文。
四、被告甲○○經本院合法傳喚未到庭，其於警訊、偵查中固均坦承騎乘前揭機車遭
    警查獲之事實，惟矢口否認有竊盜犯行，辯稱機車係伊向綽號「阿福」者之流浪
    漢所借用云云。按認定不利於被告之事實，須依積極證據，苟積極證據不足為不
    利於被告事實之認定時，即應為有利於被告之認定，更不必有何有利之證據，最
    高法院三十年上字第八一六號著有判例可資參照。經查，被告辯解縱不可採，依
    起訴事實，至多亦僅能認定被告有機車係贓物的認識，而追究被告收受贓物之罪
    責，果欲由駕駛他人失竊機車之事實論究行為人竊盜罪責，除駕駛贓車之事實外
    ，應有更積極之證據，如無更積極之證據，依首揭判例意旨所示，應只能論以收
    受贓物罪，尚難以被告無法舉證證明查獲之機車非其偷取，遽令其負竊盜罪責。
    此外，復查無積極證據可據以認定被告確有起訴書所指之竊盜犯行，自應為無罪
    之諭知。
五、被告甲○○經合法傳喚無正當理由不到庭，惟本院認被告係應諭知無罪之案件，
    故不待其陳述逕行判決。
據上論斷，應依刑事訴訟法第三百零一條第一項、第三百零六條，判決如主文。
本案經檢察官李宗榮到庭執行職務
中    華    民    國      九十      年      九      月    二十一    日
                                  臺灣臺南地方法院刑事第二庭
                                          法  官  鍾  邦  久
右正本證明與原本無異。
如不服本判決，應於判決送達後十日內，向本院提出上訴狀。
                                          書記官  陳  玉  果
中    華    民    國      九十        年      九      月    二十一    日


司法院資訊處製作；財團法人民間司法改革基金會備份。
